臺灣彰化地方法院刑事判決　　　　　　　 99年度易字第739號
公　訴　人　臺灣彰化地方法院檢察署檢察官
被　　　告　林志南
上列被告因詐欺案件，經檢察官提起公訴（99年度偵緝字第363
號），本院依簡式審判程序判決如下：
    主  文
林志南犯詐欺取財罪，累犯，處有期徒刑拾月。
    事  實
一、林志南曾因詐欺案件，經臺灣臺南地方法院於民國93年11月
    12日，以93年度簡字第1560號判處有期徒刑4月，嗣經同院
    以94年度簡上字第19號判決上訴駁回確定。又因竊盜及詐欺
    案件，經臺灣雲林地方法院於95年3月21日以95年度易字第
    37號分別判處5月、1年，並定應執行刑為有期徒刑1年4月確
    定。上開3罪，嗣經臺灣雲林地方法院以96年度聲減字第235
    號裁定各減刑為有期徒刑2月、2月15日、6月，並定應執行
    刑有期徒刑9月15日確定，而其入監執行後，於96年7月16日
    執行完畢。詎仍不知悔改，於97年3月間，得知江璧全前於9
    7年2月間因涉嫌商標法案件而經海岸巡防署移送臺灣彰化地
    方法院檢察署偵辦，林志南乃認為有機可乘，竟意圖為自己
    不法之所有，於97年3月4日上午11時許，在江璧全之姊江素
    貞所經營位於彰化縣員林鎮○○路○段250號之麵店內，向江
    璧全、江素貞佯稱其認識本院之庭長，且係兄弟關係，其研
    判江璧全之案件會遭判刑及入監執行，惟若江璧全願意匯款
    新臺幣（下同）7萬5千元予該名庭長之太太「王淑娥」，則
    其可幫忙向該位庭長關說，如此江璧全將能獲得無罪判決。
    林志南繼而帶同江璧全前往本院，並佯稱要進去找一下庭長
    ，請江璧全在外面稍待等語，藉以取信於江璧全。江璧全因
    而不疑有他而陷於錯誤，隨於同日下午1時10分許，按林志
    南之指示，將江素貞所交付之7萬5千元匯款至林志南當時之
    同居人，即不知情之王淑娥於中華郵政股份有限公司西螺郵
    局（下稱西螺郵局）所申設之帳號00000000000000號帳戶內
    。嗣江璧全於匯款後數日，經過仔細之思考，認林志南所言
    內容不太可能，遂以電話聯繫要求林志南返還上開款項，初
    期林志南諉稱願意返還，惟不久後即無法以電話聯絡之，況
    前揭商標法案件經臺灣彰化地方法院檢察署檢察官以97年度
    偵字第2068號提起公訴，且由本院以97年度易字第1840號判
    處有期徒刑5月確定，江璧全始確認受騙，遂報警處理而循
    線查悉上情。
二、案經江璧全訴由彰化縣警察局員林分局報告臺灣彰化地方法
    院檢察署檢察官偵查起訴。
    理  由
一、被告林志南於準備程序中，先就前揭犯罪事實為有罪之陳述
    ，且所犯係死刑、無期徒刑、最輕本刑為3年以上有期徒刑
    以外之罪，經本院合議庭依刑事訴訟法第273條之1第1項之
    規定，裁定由受命法官獨任進行簡式審判程序，合先敘明。
二、上揭事實，業據被告林志南於偵訊及本院審理時均坦承不諱
    （見99年度偵緝字第328號卷第50頁、本院卷審理筆錄），
    核與證人即告訴人江璧全於警詢及偵訊之證述、證人江素貞
    、王淑娥於偵訊之證述相符（98年度偵字第4777號卷第4、6
    、31、58頁，99年度偵緝字第328號卷第50頁），並有郵政
    國內匯款執據影本1紙、彰化縣警察局98年4月13日彰警刑一
    字第0980019164號函附王淑娥上開西螺郵局帳戶之開戶資料
    及交易明細資料1份、臺灣彰化地方法院檢察署97年度偵字
    第2068號起訴書、本院97年度易字第1840號刑事判決、證人
    王淑娥提出之被告所簽發本票1張、證人江素貞提出之收支
    日記簿明細影本1紙（98年度偵字第4777號卷第8、9、43、4
    8、65頁，99年度偵緝字第328號卷第55頁）等在卷可稽，足
    認被告自白與事實相符。綜上，本件事證已臻明確，被告上
    揭詐欺犯行堪以認定，應予依法論科。
三、核被告林志南所為，係犯刑法第339條第1項之詐欺取財罪。
    再被告有如事實欄所示之前科，此有臺灣高等法院被告前案
    紀錄表1份在卷可稽，其於5年內故意再犯有期徒刑以上之罪
    ，應依刑法第47條第1項規定論以累犯，並加重其刑。爰審
    酌被告利用告訴人因上開商標法案件急於尋求協助之心態，
    竟對其謊稱認識在本院服務之庭長，且可進行關說云云，而
    乘機向其詐欺財物，嚴重破壞司法之公信力及廉潔性，且犯
    後雖坦承犯行，然迄今未與告訴人達成和解，犯後態度難謂
    良好，暨其素行、智識程度和生活狀況等一切情狀，量處如
    主文所示之刑。
據上論斷，應依刑事訴訟法第273條之1第1項、299條第1項前段
，刑法第339條第1項、第47條第1項，刑法施行法第1條之1，判
決如主文。
本案經檢察官林佳裕到庭執行職務
中    華    民    國    100    年    3    月    25    日
                  刑事第九庭          法  官  紀佳良
以上正本證明與原本無異。
如不服本判決，應於收受判決後10日內向本院提出上訴書狀，並
應敘述具體理由；其未敘述上訴理由者，應於上訴期間屆滿後20
日內向本院補提理由書（均須按他造當事人之人數附繕本「切勿
逕送上級法院」）。
告訴人或被害人對於判決如有不服具備理由請求檢察官上訴者，
其上訴期間之計算係以檢察官收受判決正本之日期為準。
中    華    民    國   100    年    3     月    25    日
                                      書記官  林佑儒
附錄本案論罪科刑法條全文：
刑法第三百三十九條第一項：
意圖為自己或第三人不法之所有，以詐術使人將本人或第三人之
物交付者，處五年以下有期徒刑、拘役或科或併科一千元以下罰
金。